【裁判字號】    89,易,222
【裁判日期】    890605
【裁判案由】    贓物
【裁判全文】
臺灣屏東地方法院刑事判決                          八十九年度易字第二二二號
    公  訴  人  臺灣屏東地方法院檢察署檢察官
    被      告  甲○○
    選任辯護人  張瓊文律師
右列被告因贓物案件，經檢察官提起公訴（八十九年度偵字第三九三二號），本院判
決如左：
     主  文
甲○○收受贓物，處拘役伍拾日，如易科罰金，以參佰元折算壹日，緩刑貳年。
     事  實
一、甲○○明知坐落屏東縣鹽埔鄉○○段一六○二、一六○三地號之土地如附圖所示
    Ａ、Ｂ、Ｃ、Ｄ部分，合計○‧一四七六公頃之國有土地，乃其父黃村田於數十
    年前竊佔所得（黃村田竊佔罪之追訴權時效已完成），竟仍於民國七十九年間予
    以收受，繼續在該土地上耕作至今，嗣於八十七年七月間，因整地為警方會同屏
    東縣政府查察盜採砂石，於該案審理中始發覺上情。
二、案經本院函移臺灣屏東地方法院檢察署檢察官偵查起訴。
      理  由
一、訊據被告甲○○否認前揭犯行，辯稱：該地至今仍由伊父黃村田負責耕作，伊本
    身另有工作，因近二、三年來，伊父年事已高，伊才於工作空檔偶爾去田裡幫忙
    ，伊上有兄長，伊父不可能將田地交待給次子；證人張酉鎮、林進吉出具之證明
    書，係在說明伊父早在數十年即佔用；而李萬春言伊僱用其整地，亦係因伊未特
    別講清楚係代伊父出面接洽云云。惟查，訊據被告供稱：「（你何時在一六○三
    地號土地耕種？）我在七十九年左右接手，在土地上種東西，中間都沒有中斷耕
    作。」等語明確（見偵卷第十九頁背面），核與證人即屏東縣鹽埔鄉久愛村長張
    酉鎮及被告之鄰居林進吉均結證略稱：民國五十年左右，黃村田就在該土地上耕
    作，沒有中斷，在三年前，黃村田就將土地交給甲○○來耕種；但在二、三年前
    ，黃村田已經把土地交給甲○○在耕種等情，大致相符。復參酌證人李萬春證述
    ：甲○○於僱用前，有告訴伊該土地係其所有，要求伊駕駛挖土機挖掉芒果，重
    新整地等語；再者，被告究係自何時開始接手經管其父黃村田竊佔之前揭土地，
    以被告為當事人，其自白收受竊佔土地之時間，顯較外人之張酉鎮、林進吉所述
    者確切，應以被告自白之時間為準，證人張酉鎮及林進吉此部分之供述與事實不
    符，尚非可遽信，惟仍堪認定被告實已自其父接手經管前揭土地之事實，是被告
    辯稱其非經管之人，要屬避重就輕之詞，無可採信，足認其自黃村田處收受前揭
    土地。又前揭土地係公有地，尚無放租、放領之情形，亦有屏東縣瑪家鄉公所八
    十八年七月二日﹙八八﹚屏瑪鄉財經字第四四一六號函附卷可按。本件事證明確
    ，被告其餘辯解，無礙本案事實之認定，核屬臨訟飾詞，亦無足採，其犯行洵堪
    認定，應予依法論科。
二、核被告所為，係犯刑法第三百四十九條第一項收受贓物罪。爰審酌被告犯罪之動
    機、目的、手段，犯罪所生之損害及犯後否認犯行，態度不佳等一切情狀，量處
    如主文所示之刑，並諭知如易科罰金之折算標準。另查被告前於八十一年十二月
    十八日受有期徒刑以上刑之宣告，於八十二年一月十四日執行完畢後，五年以內
    未曾受有期徒刑以上刑之宣告，有臺灣屏東地方法院檢察署刑案資料查註紀錄表
    及本院全國前案紀錄表可佐，其因一時失慮致罹刑章，經此教訓，當知謹慎，信
    無再犯之虞，本院認其所受刑之宣告以暫不執行為適當，併宣告緩刑二年，以啟
    自新。
據上論斷，應依刑事訴訟法第二百九十九條第一項前段，刑法第三百四十九條第一項
、第四十一、第七十四條第二款，罰金罰鍰提高標準條例第一條前段、第二條，判決
如主文。
本案經檢察官楊挺宏到庭執行職務。
中      華      民      國      八十九      年     六     月     五     日
                                      臺灣屏東地方法院刑事第一庭
                                          法  官    蔡憲德
右正本證明與原本無異。
對於本判決如有不服應於收受送達後十日內向本院提出上訴書狀上訴於台灣高等法院
高雄分院並按他造當事人之人數附具繕本。
                                          書記官   林鴻仁
中      華      民      國      八十九      年     六     月      五    日
附錄本案論罪科刑法條
刑法第三百四十九條第一項
收受贓物者，處三年以下有期徒刑、拘役或五百元以下罰金。


司法院資訊處製作；財團法人民間司法改革基金會備份。
